# 上市公司重组

提问人：xiay 时间：2011-04-02 18:30:32
A公司拟将控制的B公司100%的股权重组进入上市公司C公司（为空壳公司），重组完成后，A公司为第一大鼓动，A公司及C公司的最终控制人为某国资委，请问是否属于同一控制下的合并？如B公司的帐面净资产为 2 亿元，公允价值为 3 亿元，C公司增发 1 亿股购买A公司持有的B公司100%的股权。B、C公司分别做什么帐务处理？依据是什么？谢谢

回答人：chenyiwei
这个问题太大了。因为实务的复杂性，不可能给出一个通用的答案。请对照财会便[2009]17号文件和公告的净壳重组案例的处理方法，结合本案例的具体情况进行分析。在实务中，如果A与C仅仅是同受一个国资委的最终控制，不属于同一个企业集团，则一般不认为是同一控制下的企业合并。鉴于C是净壳，所以按照反向净壳交易的模式处理的可能性较大。

回答人：chenyiwei
回复 藤椅 xiay 的帖子上市公司个别报表层面应按置入资产的公允价值确认该置入资产，同时增加股本和股本溢价。见财会便[2009]17号。